【裁判字號】    99,聲,31
【裁判日期】    990430
【裁判案由】    大陸地區裁判認可
【裁判全文】
臺灣彰化地方法院民事裁定  99年度聲字第31號
聲  請  人  台山市金橋鋁型材廠有限公司
法定代理人  乙○○
相  對  人  丙○○
            甲○○
上列當事人間聲請大陸地區裁判認可事件，本院裁定如下：
    主  文
認可大陸地區中華人民共和國廣東省台山市人民法院（二○○九
）台法民四初字第四號民事確定判決。
聲請程序費用新台幣壹仟元由相對人負擔。
    理  由
一、按在大陸地區作成之民事確定判決、民事仲裁判斷，不違背
    台灣地區公共秩序或善良風俗者，得聲請法院裁定認可；依
    前開條例第74條規定聲請法院裁定認可之民事確定裁判，應
    經行政院設立或指定之機構或委託之民間團體驗證，臺灣地
    區與大陸地區人民關係條例第74條第1項與臺灣地區與大陸
    地區人民關係條例施行細則第68條分別著有明文。次按在大
    陸地區作成之文書，經行政院設立或指定之機構或委託之民
    間團體驗證者，推定為真正，臺灣地區與大陸地區人民關係
    條例第7條訂有明文。而依前開規定推定為真正之文書，其
    實質上證據力，由法院或有關主管機關認定；文書內容與待
    證事實有關，且屬可信者，有實質上證據力，臺灣地區與大
    陸地區人民關係條例施行細則第9條亦著有規定。
二、本件聲請意旨略以：聲請人因與相對人間之清償貨款糾紛，
    前於大陸地區廣東省台山市人民法院進行訴訟，嗣於該院判
    決確定，該院並於西元2009年7月8日作成（二○○九）台法
    民四初字第四號民事判決書，爰依臺灣地區與大陸地區人民
    關係條例第74條第1項之規定，聲請認可前開民事判決書等
    語，並提出財團法人海峽交流基金會認證書、大陸地區廣東
    省台山市公證處公證書、中華人民共和國廣東省台山市人民
    法院（2009）台法民四初字第四號民事判決暨其生效證明書
    為證。
三、經查，本件聲請人與相對人前因給付貨款糾紛而於大陸地區
    廣東省台山市人民法院涉訟，嗣經該院判決確定，判決理由
    為：「原告金橋鋁型材料廠有限公司與被告達可五金製品（
    深圳）有限公司及被告利可五金製品（深圳）有限公司自願
    建立貨物買賣合同關係，該買賣行為不違反法律、行政法規
    之強制性規定，本院依法認定為有效。雙方對尚欠貨款金額
    進行對帳，並經被告達可五金製品（深圳）有限公司及被告
    利可五金製品（深圳）有限公司蓋章確認。被告達可五金製
    品（深圳）有限公司及被告利可五金製品（深圳）有限公司
    應就該尚欠貨款向原告金橋鋁型材料廠有限公司承擔償還責
    任。原告金橋鋁型材料廠有限公司主張該兩被告已償還部分
    欠款，該主張係對已還貨款之自認，本院予以確認。被告達
    可五金製品（深圳）有限公司及被告利可五金製品（深圳）
    有限公司未就原告主張的尚欠貨款舉出相反證據，本院對於
    原告要求被告達可五金製品（深圳）有限公司及被告利可五
    金製品（深圳）有限公司分別償還欠款6,500,000元、300,
    000元之訴情，予以支持。原告金橋鋁型材料廠有限公司主
    張要求被告甲○○、丙○○作為保證人，依據《貨款支付保
    證函》承擔連帶償還責任。《貨款支付保證函》約定的保證
    人為立而可五金科技（句容）有限公司、利可五金製品（深
    圳）有限公司以及被告甲○○、丙○○，承擔的保證責任為
    連帶清償責任。根據該保證函中的約定，可以推定，保證人
    承擔連帶償還責任的，即為達可五金製品（深圳）有限公司
    及被告利可五金製品（深圳）有限公司尚欠原告金橋鋁型材
    料廠有限公司的貨款。」、「因被告達可五金製品（深圳）
    有限公司及被告利可五金製品（深圳）有限公司未就還款期
    限，被告甲○○、丙○○未就其承擔的連帶保證責任的債務
    以及保證期限提出異議，本院對原告的訴訟請求，予以支持
    。」等語。經核上開判決書所載，相對人係擔任公司之連帶
    保證人保證清償貨款而未清償，而遭聲請人在大陸地區訴請
    清償貨款，相對人在該案繫屬中未就聲請人主張提出異議，
    堪認其對聲請人負有清償貨款之義務，是該判決書之內容，
    顯未違背臺灣地區之公共秩序或善良風俗，自應予認可。
四、依非訟事件法第21條第1項、第24條第1項，裁定如主文。
中    華    民    國    99    年    4     月    30    日
                  民事第二庭    法  官  施錫揮
以上正本係照原本作成。
如不服本裁定應於送達後10日內向本院提出抗告狀。
中    華    民    國    99    年    4     月    30    日
                                書記官  蕭秀吉

司法院資訊處製作；財團法人民間司法改革基金會備份。
